# 请教陈版：关于 0606 版企业会计准则应用指南中发货确认收入问题

提问人：tyt818 时间：2020-03-06 08:05:23
陈版： 2006 年《企业会计准则——应用指南》（财会（ 2006 ） 18 号）其中收入准则中，对于商品确认条件的具体应用中提到“销售商品需要安装和检验的，在购买方接受商品以及安装和检验完毕前，不确认收入，待安装和检验完毕时确认收入。如果安装程序比较简单，可在发出商品时确认收入”。这个表述与之前的企业会计制度基本类似，但相关内容在 06 版的企业会计准则讲解中并未有太多阐述，仅仅提到如果安装检验是销售合同或协议的重要组成部分，在安装检验完成之前，即使交付商品风险报酬并未随之转移。
请教陈版，上述如果安装程序较为简单，可以在发货时确认收入是不是实质上被修订（市场上也只有上市较早的一些公司采用了发货确认收入）？谢谢

回答人：chenyiwei
在实务中很少用到这一条，这只能说是基于重要性原则的变通处理，但很多情况下可能被质疑为不够谨慎。